# 租赁房屋的列报

提问人：fuyunfeng90 时间：2021-08-03 14:33:06
求助陈版：
公司于 2020 年 1 月向某高新技术园区租赁房屋，用于日常办公，房屋面积为租赁期限为 2020 年 1 月-2068年 1 月，公司一次性预付租金 500 万，预付价款与该房屋的市场价格相当，公司在进行 2020 年度账务处理时，应该如何进行账务处理？是否可以计入固定资产？ 2021 年开始执行新租赁准则，公司是否需要调整至使用权资产？

回答人：chenyiwei
这是典型的融资租赁，在 2020 年（原准则下）应直接确认为固定资产；到 2021 年执行新租赁准则后，将固定资产账面价值平移到使用权资产（原值、累计折旧、减值准备分别平移）。